臺灣南投地方法院刑事判決
111年度訴字第435號
公  訴  人  臺灣南投地方檢察署檢察官
被      告  張鶴群


上列被告因違反毒品危害防制條例案件，經檢察官提起公訴（11
1年度毒偵字第798號），被告於準備程序中就被訴事實為有罪之
陳述，本院合議庭裁定由受命法官獨任進行簡式審判程序，判決
如下：
    主  文
張鶴群犯施用第一級毒品罪，處有期徒刑捌月。扣案如附表編號
3所示之物沒收銷燬。又犯施用第二級毒品罪，處有期徒刑參月
，如易科罰金，以新臺幣壹仟元折算壹日。扣案如附表編號1、2
、4所示之物均沒收銷燬。   
    犯罪事實及理由
一、犯罪事實：
　㈠張鶴群基於施用第一級毒品海洛因之犯意，於民國111年7月8
    日21時許，在南投縣○○市○○○路00巷00號住處內，以將海洛
    因加水稀釋後置入針筒內，注射手臂血管之方式，施用第一
    級毒品海洛因1次。
　㈡另基於施用第二級毒品甲基安非他命之犯意，於同年月11日7
    時許，在同上址住處內，以將甲基安非他命置入玻璃球吸食
    器內，再點火燒烤吸食其蒸發所產生煙霧之方式，施用第二
    級毒品甲基安非他命1次。
　㈢嗣警方於111年7月11日16時許，持本院核發之搜索票至張鶴
    群上開住處執行搜索，當場扣得如附表所示之物，復於同日
    17時10分許，由警員持臺灣南投地方檢察署檢察官核發之鑑
    定許可書對其採集尿液送驗，結果呈安非他命、甲基安非他
    命、可待因及嗎啡陽性反應。
二、證據名稱：
　㈠被告張鶴群於警詢、偵訊及本院準備程序與審理時之自白。
　㈡本院111年聲搜字208號搜索票、南投縣政府警察局南投分局
    搜索扣押筆錄、扣押物品目錄表各1份、搜索現場照片6張。
　㈢臺灣南投地方檢察署鑑定許可書1份、南投縣政府警察局南投
    分局委託驗尿液代號與真實姓名對照表1份、欣生生物科技
    股份有限公司報告編號00000000號濫用藥物尿液檢驗報告影
    本1份、衛生福利部草屯療養院草鑑字第1110700178號、草
    鑑字第1110800399號鑑驗書各1份。
　㈣扣案如附表所示之物。
三、被告前因施用毒品案件，經本院裁定送觀察、勒戒後，認無
    繼續施用毒品傾向，於110年4月28日執行完畢釋放出所，有
    臺灣高等法院被告前案紀錄表在卷可查，是被告於上開觀察
    、勒戒執行完畢釋放後之3年內，再犯本件施用第一級毒品
    及第二級毒品犯行，則檢察官依前開規定逕予追訴，自屬合
    法。
四、論罪科刑：
　㈠核被告所為，係犯毒品危害防制條例第10條第1項施用第一級
    毒品罪及同條第2項施用第二級毒品罪。又被告持有第一級
    毒品海洛因、第二級毒品甲基安非他命後進而施用，其持有
    各該毒品之低度行為，已為其後施用各該毒品之高度行為所
    吸收，均不另論罪。又被告所犯前開2罪，犯罪時間不同，
    且施用毒品之種類相異，顯然基於不同犯意而為，應分論併
    罰。
　㈡被告於105年間因施用毒品案件，經本院以105年度審訴字第4
    79號判決判處有期徒刑1年、3月，嗣經本院以106年聲字第2
    06號裁定應執行刑1年2月確定（下稱㈠案）；又於106年間因
    施用毒品案件，經本院以106年度審訴字第165號判決判處有
    期徒刑1年1月確定（下稱㈡案）；被告於106年2月22日入監
    執行㈠案，並接續執行㈡案，於107年10月5日縮短刑期假釋出
    監並付保護管束，於108年4月25日保護管束期滿未經撤銷假
    釋，以已執行完畢論等情，有臺灣高等法院被告前案紀錄表
    在卷為證，被告於前開執行完畢後5年以內故意再犯本案之
    施用第一級毒品與施用第二級毒品，雖均為累犯，然被告於
    構成累犯之前案執行完畢後，因施用毒品經前開觀察、勒戒
    執行完畢，形同給予被告再次戒除毒癮之機會，本院審酌毒
    品危害防制條例第20條第3項之修法意旨，以及最高法院刑
    事大法庭109年度台上大字第3826號判決意旨，若以觀察、
    勒戒前之施用毒品前科紀錄再作為被告本案加重其刑之依據
    ，將失去毒品危害防制條例將施用毒品者視為病患性犯人，
    而採取觀察、勒戒或強制戒治方式為主、懲罰為輔之立法目
    的，是不再依前開觀察、勒戒執行前之構成累犯前科紀錄，
    再依累犯規定加重其刑，而列為量刑審酌之事項。
　㈢審酌被告有前揭之前案罪刑執行完畢，再經觀察、勒戒執行
    ，仍未能澈底戒除毒品，又為本案施用第一級毒品與第二級
    毒品犯行，致己身陷於毒害，及施用毒品具有成癮性，以傷
    害自己之身心健康為主要損害，被告於審理時自陳高中畢業
    、目前無業、與父親、哥哥同住、由家人負擔生活開銷等一
    切量刑事項，分別量處如主文所示之刑，並就所犯第二級毒
    品所宣告之刑諭知易科罰金之折算標準。
五、沒收部分：
　㈠扣案如附表編號1所示之物，經檢驗後確含有第二級毒品甲基
    安非他命成分，有衛生福利部草屯療養院草鑑字第11107001
    78號鑑驗書1份(偵卷第21、67、70、76頁)在卷可佐，為第
    二級毒品無訛，且為被告施用後所剩餘，經被告供述明確，
    應依毒品危害防制條例第18條第1項前段規定於該次所犯罪
    刑項下宣告沒收銷燬。至包裝上開毒品之外包裝袋，因其上
    殘留之毒品難以析離，且無析離之實益與必要，應視同毒品
    ，併諭知沒收銷燬。
　㈡扣案如附表編號2、4所示之物，經檢驗後含有第二級毒品甲
    基安非他命成分，係供被告施用甲基安非他命所用之物；如
    附表編號3所示之物，經鑑驗後含有第一級毒品海洛因及第
    二級毒品甲基安非他命成分，係供被告施用海洛因所用之物
    ，業據被告於審理中供述明確，並有上開鑑驗書及衛生福利
    部草屯療養院草鑑字第1110800399號鑑驗書各1份(偵卷第21
    、38、67、68、70、71、76頁)在卷可查，衡情該等物品已
    難與毒品析離，亦無析離實益，均應整體視為該毒品，依毒
    品危害防制條例第18條第1項前段規定，分別於各該罪刑項
    下宣告沒收銷燬。
六、依刑事訴訟法第273條之1第1項、第299條第1項前段，判決
    如主文。
七、如不服本件判決，得自收受送達之日起20日內，向本院提起
    上訴狀（須附繕本）。　　
本案經檢察官張姿倩提起公訴，檢察官黃淑美到庭執行職務。　
中　　華　　民　　國　　111 　年　　12　　月　　14　　日
　　　　　　　　　刑事第一庭  法　官　顏代容
以上正本與原本無異。
如不服本判決應於收受送達後20日內向本院提出上訴書狀，並應
敘述具體理由；其未敘述上訴理由者，應於上訴期間屆滿後20日
內向本院補提理由書（均須按他造當事人之人數附繕本）「切勿
逕送上級法院」。
中　　華　　民　　國　　111 　年　　12　　月　　15　　日
                              書記官  廖佳慧 
附錄論罪科刑法條全文
毒品危害防制條例第10條
施用第一級毒品者，處6月以上5年以下有期徒刑。
施用第二級毒品者，處3年以下有期徒刑。
附表
編號 扣案物品 數量 1 第二級毒品甲基安非他命 2包 2 玻璃球吸食器 1組 3 藥鏟 1支 4 殘渣袋 1只